臺灣士林地方法院刑事判決
109年度訴字第552號
公  訴  人  臺灣士林地方檢察署檢察官
被      告  封博思
            阮氏年
選任辯護人  賴俊榮律師（法扶律師）
上列被告因妨害風化案件，經檢察官提起公訴（109年度偵字第8
851號），本院判決如下：
    主  文
封博思、阮氏年均無罪。
    理  由
一、公訴意旨略以：被告封博思、阮氏年共同基於使成年女子與
    他人為猥褻之行為，而媒介以營利之犯意聯絡，在臺北市○○
    區○○路00號之按摩店一同工作多年，先由被告阮氏年於民國
    103年4月25日申辦00-00000000號市內電話供該按摩店使用
    ，並由被告封博思申請獨資以翠安美容坊名稱於105年10月5
    日起擔任負責人，被告阮氏年嗣申請獨資於108年2月2日起
    擔任負責人，被告封博思復於108年7月5日以承租人身份，
    與何秋松簽立租約繼續承租，被告2人共同經營翠安美容坊
    ，並於103年10月20日在專門刊登色情按摩之「捷克論壇」
    網頁刊登按摩廣告，廣告內容之地點、營業時間、費用、聯
    絡電話均與翠安美容坊相同，並以翠安美容坊之電話號碼00
    -00000000，為網路通訊軟體LINE之帳號，供不特定人瀏覽
    及聯絡，被告2人復傳送廣告簡訊、LINE廣告訊息予不特定
    人，訊息包含女子照片及「年輕女師」文字，上開按摩廣告
    及廣告訊息均暗示有色情按摩服務。而「翠安美容坊」之外
    觀玻璃無法辨識店內情形，大門上鎖，客人須撥打電話、傳
    送LINE訊息或按門鈴，由被告2人開啟門鎖方能入內，並非
    正常按摩商家之經營模式。被告2人以每次新臺幣（下同）1
    ,800元之代價，容留成年女子在翠安美容坊為男客從事按摩
    及以手撫弄男客生殖器至射精之猥褻行為（下稱半套性交易
    服務），翠安美容坊及按摩小姐則可從中分別獲得1,300元
    、500元，而以此方式營利。為避免員警查緝，被告2人在櫃
    臺先向客人收取1,300元之費用後，安排美容坊內之成年女
    子進入包廂，按摩小姐於按摩過程中再向男客收取500元之
    「半套」性交易服務費用，並提供半套性交易服務，以此方
    式媒介、容留翠安美容坊內之按摩小姐與男客為猥褻行為而
    牟利。被告阮氏年並聯繫同為越南國籍之友人丁○○、辛○○、
    子○○至翠安美容坊為男客從事按摩及半套性交易服務。而：
（一）癸○○欲接受色情按摩服務，於109年2月21日，瀏覽上開捷
      克論壇廣告，以上開LINE與被告封博思、阮氏年聯繫，於
      同日晚上8時許到達翠安美容坊，傳送LINE訊息表示到達
      ，嗣由被告阮氏年開啟大門門鎖、招呼、收取1,300元，
      並安排翠安美容坊內不詳成年女子進入包廂，為癸○○按摩
      並提供半套性交易服務，按摩小姐並向癸○○收取500元。
（二）甲○○欲接受色情按摩服務，於109年1月間某日，到達翠安
      美容坊，先推大門發現無法開啟，嗣由被告阮氏年開啟大
      門門鎖，招呼、收取1,300元，並安排翠安美容坊內不詳
      成年女子進入包廂，為甲○○按摩並表示提供半套性交易、
      費用500元，甲○○因對該按摩小姐無好感而婉拒。甲○○嗣
      於109年3月8日下午3時30分許許，到達本案美容坊，先致
      電、後按門鈴，嗣由被告阮氏年開啟大門門鎖，招呼、收
      取1,300元，並安排翠安美容坊內越南國籍之子○○進入包
      廂，為甲○○按摩並提供半套性交易服務，子○○並向甲○○收
      取500元。
（三）庚○○欲接受色情按摩服務，於109年3月8日中午12時許，
      到達翠安美容坊，先推大門發現無法開啟，復按門鈴，嗣
      由被告阮氏年開啟大門門鎖，招呼、收取1,300元，並安
      排本案美容坊內越南國籍之丁○○進入包廂，為庚○○按摩並
      提供半套性交易服務，丁○○復拉庚○○之手觸摸丁○○乳房，
      丁○○並向庚○○收取500 元。
（四）己○○欲接受色情按摩服務，於109年3月8日下午3時許，到
      達翠安美容坊，先按門鈴在外等候，嗣由被告阮氏年開啟
      大門門鎖，招呼、收取1,300元，並安排翠安美容坊內越
      南國籍之辛○○進入包廂，為己○○按摩並提供半套性交易，
      辛○○並向己○○收取500元。
（五）壬○○欲接受色情按摩服務，於109年2月2日下午5時許，到
      達翠安美容坊，先推大門發現無法開啟，嗣由被告封博思
      開啟大門門鎖，招呼、收取1,300元，並安排翠安美容坊
      內越南國籍之辛○○進入包廂，為壬○○按摩並提供半套性交
      易，辛○○並向壬○○收取500元。嗣壬○○於109年3月8日下午
      5時許到達翠安美容坊，先推大門發現無法開啟，嗣由被
      告封博思開啟大門門鎖，招呼、收取1,300元，並安排翠
      安美容坊內越南國籍之丁○○進入包廂，為壬○○按摩，丁○○
      按摩至一半未及表示提供半套性交易服務時，員警到場查
      獲，並扣得紙內褲3件、衛生紙4團、精油1瓶、電腦主機1
      組、監視器鏡頭6支、監視器2組、現金5,200元，始悉上
      情。因認被告2人共同涉犯刑法第231條第1項之意圖使女
      子與他人為猥褻行為而容留、媒介以營利罪嫌等語。
二、按犯罪事實應依證據認定之，無證據不得認定犯罪事實，刑
    事訴訟法第154 條第2 項定有明文。刑事訴訟上證明之資料
    ，無論其為直接或間接證據，均須達於通常一般之人均不致
    有所懷疑，而得確信其為真實之程度，始得據為有罪之認定
    ，若關於被告是否犯罪之證明未能達此程度，而有合理懷疑
    之存在，致使無從形成有罪之確信，根據「罪證有疑，利於
    被告」之證據法則，即不得遽為不利被告之認定。又按刑事
    訴訟法第161條第1項規定：檢察官就被告犯罪事實，應負舉
    證責任，並指出證明之方法。因此，檢察官對於起訴之犯罪
    事實，應負提出證據及說服之實質舉證責任。倘其所提出之
    證據，不足為被告有罪之積極證明，或其指出證明之方法，
    無從說服法院以形成被告有罪之心證，基於無罪推定之原則
    ，自應為被告無罪判決之諭知（最高法院76年台上字第4986
    號、92年台上字第128號判決意旨可資參照）。
三、公訴意旨認被告2人共同涉犯刑法第231條第1項之罪嫌，無
    非係以被告2人之供述、證人之丁○○、辛○○、子○○、庚○○、
    己○○、甲○○、壬○○、癸○○之證述、房屋租賃契約書、臺北市
    商業處105年10月5日北市商二字第1056014859號函、通聯調
    閱查詢單、經濟部商工登計公示資料查詢服務、翠安美容坊
    基本資料、翠安美容坊LINE帳號擷圖、員警偵查報告所附「
    捷克論壇」網頁擷圖、「捷克論壇」網頁列印資料、臺灣士
    林地方檢察署檢察官107年度偵緝字第34號不起訴處分書、
    查獲照片、扣押物品目錄表及扣押物品清單、證人甲○○、張
    嘉豪、己○○、壬○○之犯罪嫌疑人指認表等證據為其論據。
四、訊據被告2人均堅決否認有何妨害風化犯行，被告封博思辯
    稱：其並非翠安美容坊的負責人，其僅係受雇於翠安美容坊
    按摩部門，工作内容主要在櫃台擔任服務人員接待客人、代
    發薪水、面試新進員工，其並無意圖使女子與他人為猥褻行
    為而容留以營利之犯意聯絡。本案扣得紙内褲與衛生紙，均
    未查得精液反應，足見店内沒有從事半套性交易服務。又捷
    克論壇僅為一網路平台，其上亦有刊登非色情按摩之廣告，
    而非專門刊登色情按摩之論壇等語；被告阮氏年辯稱：其沒
    有與被告封博思一起開翠安美容坊等語。被告阮氏年之選任
    辯護人為其辯護稱：翠安美容坊實際管理者非被告阮氏年，
    大小管理的事情均為被告封博思或後面陳老闆負責，被告阮
    氏年僅是義務幫忙翠安美容坊之櫃臺工作，對於店內有無從
    事半套性交易服務並不知情。且本案有扣得紙内褲與衛生紙
    ，然均無查得精液反應，足認店内確實沒有從事半套服務等
    語。經查：
（一）被告2人在上址按摩店一同工作，被告阮氏年於103年4月2
      5日申辦00-00000000號市內電話供該按摩店使用；被告封
      博思申請獨資以翠安美容坊名稱於105年10月5日設立登記
      ，並擔任負責人，嗣有以被告阮氏年之名義申請獨資於10
      8年2月2日起擔任負責人。被告封博思於105年10月5日起
      以承租人身份繼續承租上址迄今。又於103年10月20日在
      「捷克論壇」網頁上，刊登有營業地點、時間、費用、聯
      絡電話均與翠安美容坊相同之按摩廣告；另有以翠安美容
      坊之電話號碼00-00000000作為網路通訊軟體LINE之帳號
      ，供不特定人瀏覽及聯絡。翠安美容坊有提供成年女子為
      男客從事按摩之服務以營利。被告阮氏年提供翠安美容坊
      職缺訊息予丁○○、辛○○、子○○，而該3人均在翠安美容坊
      從事按摩服務等情，均為被告2人所不否認（本院109年度
      訴字第552號卷【下稱訴字卷】第54至55頁），核與證人
      即翠安美容坊之按摩小姐丁○○、辛○○、子○○於警詢時及本
      院審理時之證述情節相符（見臺灣士林地方檢察署109年
      度偵字第8851號卷【下稱偵卷】第23至39頁，訴字卷第25
      4至263、283至288頁），並有房屋租賃契約書、臺北市商
      業處105年10月5日北市商二字第1056014859號函、通聯調
      閱查詢單、經濟部商工登計公示資料查詢服務、翠安美容
      坊基本資料、翠安美容坊LINE帳號擷圖、員警偵查報告所
      附「捷克論壇」網頁擷圖、「捷克論壇」網頁列印資料等
      證據在卷可稽（偵卷第103至107、133、303、379、391至
      392頁），此部分之事實，堪予認定。
（二）證人丁○○、辛○○、子○○於提供按摩服務時，有為客人為半
      套性交易服務：
    1.證人即至翠安美容坊消費之客人癸○○於偵訊時結證稱：我
      進去翠安美容坊後，跟櫃臺的女性交涉，櫃臺小姐先跟我
      收錢，叫我先到房間等，我到房間後，小姐就進來幫我按
      摩，按沒多久小姐就摸我的生殖器，問我要不要，我說要
      ，小姐就告訴我500元，我當場給她，小姐就幫我打手槍
      打到射精。按摩的費用是交給櫃臺，半套性交易服務500
      元是在包廂内交給小姐，小姐將500元收到她包包裡面等
      語（見偵卷第309至313頁）；於本院審理時具結證述：我
      於109年2月21日去翠安美容坊，與櫃檯小姐接洽時，應該
      是一般按摩的對話，他們一定會說明按摩費用，我當場在
      櫃檯將按摩費用交給對方，櫃檯小姐沒有向我提及若需要
      半套性交易服務可以直接跟按摩的小姐說，後來我進到房
      間，幫我按摩的小姐幫我按摩，先按身體背面，按完就按
      正面，後來摸我的生殖器時，才詢問我是否需要半套性交
      易服務，我才再給按摩小姐費用等語（見訴字卷第346至3
      55頁）。
    2.證人即至翠安美容坊消費之客人甲○○於偵訊時結證稱：我
      於109年3月8日到翠安美容坊門口時，我打電話給養生館
      問8號小姐有沒有上班，櫃臺小姐接電話說有，我就按門
      鈴，門才打開，我進去後，我跟櫃臺小姐說我剛剛有打電
      話來，櫃臺小姐是越南人，就用越南話喊裡面的小姐，可
      能是要裡面做準備，並跟我收1,300元，她帶我去2樓的房
      間，8號小姐進來幫我按摩，先按摩背面，換按摩正面的
      時候，她的手摸到我的大腿内側跟下體，並問我需要什麼
      其他的服務嗎，我就問有什麼服務，8號小姐說半套500元
      ，我同意，8號小姐就用精油幫我塗抹陰莖並用手幫我打
      手槍到射精，按摩完後，我就先拿500元給8號小姐等語（
      見偵卷第247至251頁）；於本院審理時亦具結證述：於10
      9年3月8日進去翠安美容坊後，我在櫃檯就先付1,300元給
      被告阮氏年，之後被告阮氏年帶我上去，等了一會按摩小
      姐即證人子○○就來按摩，按到最後大約3分之2時間的時候
      ，她有按到大腿內側及下體，我會有反應，我就問她有沒
      有做半套之類的，她沒有回答我，但有動作，我再問她多
      少錢，她有用手比5，我有讓她為半套性交易服務服務，
      按完後給證人子○○500元等語（見訴字卷第356至365頁）
      。
    3.證人即至翠安美容坊消費之客人庚○○於偵訊時結證稱：於
      109年3月8日我至翠安美容坊，被告阮氏年跟我說2小時1,
      300元，我拿了1,300元給被告阮氏年，被告阮氏年就帶我
      到2樓的房間，後來丁○○進來，丁○○先一般正常的幫我按
      摩，後來碰觸我的生殖器，並且對我說這邊需要按摩嗎，
      我說好，丁○○就比出「五」的手勢，丁○○就開始幫我打手
      槍到射精，過程中，丁○○也把自己的上衣掀起來，拉我的
      手去摸她的胸部，結束之後我給丁○○1,000元，丁○○找我5
      00元等語（見偵卷第293至297頁）；於本院審理時亦具結
      證述：我於109年3月8日至翠安美容坊消費，開始進入店
      內先到櫃臺，櫃臺服務小姐先跟我收1,300元並安排我到
      二樓靠近廁所旁邊的地方按摩，櫃台小姐沒有告訴我裡面
      有加價服務供選擇，後來按摩小姐幫我按摩，按摩至最後
      30分鐘時，詢問我是否要再加500元做半套性交易服務，
      我就讓她按摩我的性器官，讓我射精完之後，才給她額外
      的500元，按摩小姐好像將我給她的錢放在她的手機套裡
      服務等語（見訴字卷第244至253頁）。
    4.證人即至翠安美容坊消費之客人己○○於偵訊時結證稱：於
      109年3月8日我去翠安美容坊，在1樓時，櫃臺人員即被告
      阮氏年向我表示時間及收費，先向我收1,300元，再帶我
      去按摩的房間。按摩是先按摩背面再按摩正面，正面按摩
      完以後，小姐有先撫摸我的生殖器，並說這邊要不要按，
      並且用手比「五」，代表加500元的意思，我有同意她，
      小姐就幫我撫摸陰莖到射精，我洗完澡之後就給那位小姐
      500元等語（見偵卷第355至359頁）；於本院審理時具結
      證述：109年3月8日，我至翠安美容坊消費，進去時櫃台
      人員就跟我說明服務內容及收費方式是2小時1,300元，我
      將1,300元交給櫃台後，櫃台人員就帶我去房間，按摩小
      姐按摩至後半段時，才口頭及用手跟我比5，暗示有提供
      半套性服務，我同意，並將500元拿給按摩小姐等語（見
      訴字卷第275至282頁）。
    5.證人即至翠安美容坊消費之客人壬○○於偵訊時結證稱：於
      109年2月份，我去翠安美容坊，櫃臺即被告封博思向我表
      示2小時1,300元，我就付錢了，被告封博思帶我到2樓的
      房間去，我就換上紙褲，小姐辛○○進房間，開始幫我按摩
      ，按摩到正面時，辛○○先按我肩膀、頸部及腿部，然後辛○○以手指著我的生殖器，問我要不要按摩生殖器，並以手
      比「5」，我知道她的意思是500元，我答應，辛○○幫我做
      半套服務，我射精之後就先去沖澡，穿完衣服後，辛○○進
      房間，我就拿500元給辛○○。於109年3月8日我一進去，櫃
      臺就是被告封博思，他跟我講2小時1,300元，我就拿1,30
      0元給被告封博思，被告封博思帶我去房間，我脫掉衣服
      換上店内的紙内褲，由丁○○幫我按摩背部，按摩到翻到正
      面時，按完我的肩膀頸部及腳後，通常這時候小姐會問我
      要不要半套服務，此時證人丁○○還沒有問，警察就進來了
      等語（見偵卷第221至225頁）；於本院審理時具結證述：
      於109年2月份我至翠安美容坊，櫃臺人員即被告封博思介
      紹說按摩2小時收費1,300元，除此之外，被告封博思沒無
      再介紹其他服務，我在櫃臺就先付1,300元，之後他就帶
      我去房間，由證人辛○○幫我按摩，證人辛○○問我是否需要
      半套性交易服務服務，然後比「5」的手勢，我有讓證人
      辛○○替我完成半套性交易服務，並將500元交給證人辛○○
      。109年3月8日下午5時許，你又再去翠安美容坊消費，進
      入翠安美容坊時，也是先給被告封博思1,300元，這次由
      證人丁○○替我服務，當天證人丁○○尚未詢問我是否要做半
      套服務，警察就到場等語（見訴字卷第264至274頁）。
    6.觀之上開證人前揭證述，其等就進入翠安美容坊後，均先
      將按摩服務之費用交予櫃台人員，嗣進入按摩房間後，由
      店內按摩小姐為其等按摩，於按摩進行中，按摩小姐告知
      各該證人其有提供半套性交易服務，詢問各該證人是否需
      要並加價500元，經各該證人同意後，按摩小姐提供各該
      證人半套性交易服務，各該證人亦直接交付500元予按摩
      小姐等情事，其前後證述一致，而上開證人之證詞就上述
      交易流程亦互核大致相符，且上開證人均互不相識，又各
      該證人僅係前往翠安美容坊消費之客人，與被告2人或店
      內按摩小姐間，應無怨隙或其他利害關係存在，其等於偵
      訊及本院審理時並均依法具結，實無甘冒偽證罪責之風險
      而為虛偽陳述之理，更況，依上開證人前開證述內容，亦
      可能使其自身遭受警方以違反社會秩序維護法移送裁罰之
      風險，然其仍為前揭證述，足見各該證人於翠安美容坊內
      有受到店內按摩小姐提供之半套性交易服務之證述，應有
      相當之憑信性。
    7.至於證人丁○○雖於警詢及本院審理時均證稱：我沒有為證
      人庚○○提供半套性交易等語（見偵卷第24至26頁，訴字卷
      第254至264頁），證人辛○○於警詢及本院審理時均證稱：
      我沒有為證人己○○、壬○○提供半套性交易等語（見偵卷第
      30至33頁，訴字卷第283至288頁），證人子○○於警詢及本
      院審理時均證稱：我沒有為證人甲○○提供半套性交易等語
      （見偵卷第36至39頁，訴字卷第365至370頁），其等均雖
      表示並無於翠安美容坊內與客人進行半套性交易服務，然
      其等上開證述已與證人甲○○、庚○○、己○○、壬○○等人之證
      述不符，而審酌翠安美容坊若有禁止從事性交易，且證人
      丁○○、辛○○、子○○提供客戶半套性交易服務，而致被告2
      人因而經檢察官開始偵查，如證人丁○○、辛○○、子○○坦認
      有性交易之情事，除可能因違反店內規定致工作受影響外
      ，更可能因而導致被告2人遭受刑事處罰，故其為此否認
      有從事半套性交易服務，非難想像。綜上，難認證人丁○○
      、辛○○、子○○上開所證可採，應認證人甲○○、庚○○、己○○
      、壬○○之證述為真，證人丁○○、辛○○、子○○確有上開於翠
      安美容坊內與客人進行半套性交易服務。
（三）依照上述證人庚○○、壬○○、己○○、癸○○、甲○○就至翠安美
      容坊消費過程之證述，可知其等均係於在包廂內接受一般
      按摩服務之過程中，方由按摩小姐詢問其等是否需要半套
      性交易服務，並與按摩小姐協議從事半套性交易服務，並
      將對價500元交付予證人各該按摩小姐，且上開證人亦均
      證稱其等進入翠安美容坊時，櫃臺之人員為被告阮氏年或
      封博思，其等接待過程均僅說明一般按摩之項目或收取一
      般按摩之費用1,300元，並未提及任何性交易服務選項或
      收取相關費用，而此與一般按摩服務之接待流程無異，證
      人庚○○、壬○○、己○○、癸○○、甲○○證述內容均未指證被告
      2人有何介入或參與翠安美容坊客人與按摩小姐間半套性
      交易服務之任何明示或暗示之言行、舉止，實難認按摩小
      姐從事或要約半套性交易服務，是經由被告2人媒介，或
      被告2人有知情而予容留之行為，實難排除證人丁○○、辛○○、子○○在翠安美容坊與證人庚○○、壬○○、己○○、癸○○、
      甲○○為猥褻行為之半套性交易服務，僅為其等個人行為。
（四）公訴旨固認於103年10月20日在「捷克論壇」網頁刊登之
      按摩廣告所記載之營業地點、時間、費用聯絡電話均與翠
      安美容坊相同，另有以翠安美容坊之電話號碼00-0000000
      0作為網路通訊軟體LINE之帳號，供不特定人瀏覽及聯絡
      ，暗示翠安美容坊有提供色情按摩服務，並提出因而認被
      告2人應有前揭被訴犯行。然查，於103年10月20日在「捷
      克論壇」網頁刊登有營業地點、時間、費用聯絡電話均與
      翠安美容坊相同之按摩廣告，另有LINE之帳號以翠安美容
      坊之電話號碼作為帳號暱稱等情，有LINE帳號擷圖、捷克
      論壇網頁擷圖、捷克論壇網頁列印資料附卷可稽（偵卷第
      321、381至387、389至390頁），被告阮氏年否認上開廣
      告、LINE帳號為其製作、申辦，被告封博思則辯稱捷克論
      壇並非專門刊登色情按摩之網路平台，上開廣告業面亦無
      人經營，有上開LINE帳號僅為聊天機器人，且傳送訊息內
      容亦僅是消費方式說明，並無何暗示情形等語。經查，上
      開廣告頁面為103年10月20日所張貼，然被告封博思係於1
      05年10月5日起方申請獨資設立翠安美容坊並擔任負責人
      ，被告阮氏年則於108年2月2日方登記為翠安美容坊之負
      責人，此有臺北市商業處105年10月5日北市商二字第1056
      014859號函、翠安美容坊基本資料在卷可參（偵卷第133
      、391至392頁），則翠安美容坊係於上開網頁張貼之後2
      年方經設立登記，尚不足以認定上開廣告頁面為本案翠安
      美容坊之廣告，且刊登廣告本即為了吸引顧客上門，縱使
      圖片或用詞略微誇張，並不少見，現今商業模式下，以較
      為布料較少之穿著、打扮，藉此吸引消費者目光、招攬客
      戶，亦非少見，然並非使用此等廣告手法即表示店家有媒
      介、容留女子與他人為猥褻行為之意。另觀之上開LINE帳
      號所張貼之訊息，內容亦僅為翠安美容坊之地址、交通方
      式、泰式、指油壓費用說明、購買票券之優惠、營業時間
      、聯絡方式等資訊，難認有何暗示其有提供性交易服務之
      訊息。至公訴意旨所提臺灣士林地方檢察署107年度偵字
      第34號不起訴處分書，僅為檢舉人遭被告封博思提告誣告
      罪之不起訴處分書，處分書固記載翠安美容坊傳送不同姿
      勢女子照片、訊息強調年輕女師，然此核屬承辦檢察官於
      該案件所為之認定，尚無從據以作為判斷本案被告2人有
      傳送暗示有色情服務之廣告或訊息予不特定人之證據。故
      公訴意旨此部分所述，難認可採。
（五）公訴意旨另指稱翠安美容坊外觀玻璃無法辨識店內情形、
      大門上鎖，客人須撥打電話、傳送LINE訊息或按門鈴，由
      店內人員方能入內，並非正常按摩商家之經營模式等語，
      然觀之翠安美容坊之大門照片（偵卷第70頁上方、第91頁
      ），實屬一般商家常見在門面中段貼有霧面靜電貼之玻璃
      門，難認有何可疑之處。又證人庚○○、壬○○、甲○○於偵訊
      及本院審理時，證人己○○、癸○○則於偵訊時均證稱翠安美
      容坊之大門是鎖住的（偵卷第225、249至251、293至297
      、311、357至359頁，訴字卷第244、250、253、265、267
      、357頁），固堪認上開證人至翠安美容坊消費時，大門
      為上鎖，然不同店家經營模式本即有異，或有採取隨時開
      放客人入內消費之模式，亦有採行完全預約制而不接受臨
      時到店之客戶者，未必均需敞開大門任由客人進出，且翠
      安美容坊係經營全身按摩事業，參諸社會常情，進出人員
      恐較複雜，業者為求自保而上鎖，亦非無可能，實難憑翠
      安美容坊大門上鎖一事，即推論被告2人有媒介女子與男
      客從事猥褻行為，或知悉翠安美容坊服務種類包含猥褻行
      為，而容留女子與男客為猥褻行為之犯行。
五、綜上所述，依檢察官所舉之直接及間接證據，固可認證人庚○○、壬○○、己○○、癸○○、甲○○等人有與證人丁○○、辛○○或子
    ○○為半套性交易服務，然此情尚無從證明被告2人就上開女
    子與男客間從事半套性交易服務行為或要約，確實有所知悉
    ，從而尚不足以證明其等確有公訴意旨所指之媒介及容留女
    子與他人為猥褻行為之主觀犯意及客觀犯行，是檢察官上開
    舉證尚無法使本院形成被告有罪之心證，揆諸上開規定及說
    明，應均諭知被告2人無罪之判決。
據上論斷，應依刑事訴訟法第301條第1項，判決如主文。
本案經檢察官王啟旭提起公訴、檢察官余秉甄、李清友到庭執行
職務。
中　　華　　民　　國　　111 　年　　3 　　月　　29　　日
                  刑事第四庭審判長法  官  楊秀枝
                                  法  官  錢衍蓁
                                  法  官  謝當颺
以上正本證明與原本無異。
如不服本判決，應於判決送達後20日內向本院提出上訴書狀，並
應敘述具體理由；其未敘述上訴理由者，應於上訴期間屆滿後20
日內向本院補提理由書（均須按他造當事人之人數附繕本），「
切勿逕送上級法院」。
                                  書記官  郭如君
中　　華　　民　　國　　111 　年　　3 　　月　　30　　日